

#### **RESUMO**

Já Contribuir nas áreas de Gestão, Vendas direta, vendas online, treinamento para equipes e analista de dados empresarial a 8 anos em seguimentos diferentes e empresas como OBJETIVA TREINAMENTOS, INNOVA TREINAMENTOS, INOVENSTEC SERVIÇOS, LOJA CLARO e ao longo dos trabalhos fui adquirindo habilidades e experiências. atualmente desejo aplicar toda mina experiência e aplicar o meu melhor na empresa a contratar, enxergando o macro crescimento da empresa. tenho facilidade em desenvolver bons relacionamentos interpessoal e garantir a satisfação dos cliente e equipe de trabalho.

## **FORMAÇÃO**

Analise e Desenvolvimento de Sistema – TI

ENTIDADE: UNOPAR CIDADE: EUNAPOLIS

MBA em Gestão de Pessoas

ENTIDADE: UNIME CIDADE: ITABUNA

### **RONAN ALVES VIANA**

ENDEREÇO: Rua Princesa Isabel, 120

CIDADE: Arraial D'Ajuda BAIRRO: Santiago CEP: 45.816-000

**TELEFONE:** (73) 98248-8265 / 98142-9916

E-MAIL: ronan.a.viana@gmail.com

**CNH**: AB

#### **EXPERIÊNCIAS**

Empresa LOJA CLARO de 01/06/2021 à 31/12/2021

Cargo: Gerente

Empresa INOVENSTEC de 01/01/2020 à 31/12/2020

Cargo: Gerente de Serviços

Empresa PRO-DADOS de 01/01/2018 à 31/12/2019

Cargo: Gerente de Dados GED

Empresa INNOVA de 01/01/2012 à 31/12/2016 Cargo: Gerente Administrativo, Gestão de Pessoas e

Capitação de novos Clientes

Empresa OBJETIVA - de 01/01/2005 à 31/12/2011

▼ Cargo: Gerente Operacional

# **CURSOS COM EXPERIÊNCIAS**

2021– Excel Dinâmico Avançado

2021 – Power BI (Business Intelligence)

2020 - Tráfego e Conversão no Google ADS

2020 - WebDesign - Criação de Landing Page

2020 - Sistema de Automação Comercial NFe/NFCe

2019 - Gestão e Recursos Humanos

2019 - Gestão de Pessoas

2018 – Empretec (Habilidades Empreendedoras)

√ 2016– Informática Avançada Técnico





